最高法院刑事判決　　　　　　　　　 111年度台上字第3603號
上　訴　人　陳易勤


　　　　　　蔡威智



上列上訴人等因違反毒品危害防制條例等罪案件，不服臺灣高等
法院中華民國111年4月27日第二審判決（111年度上訴字第191號
，起訴案號：臺灣新北地方檢察署109年度偵字第34213號），提
起上訴，本院判決如下：
    主  文
上訴駁回。
    理  由
壹、蔡威智部分
一、按刑事訴訟法第377 條規定，上訴於第三審法院，非以判決
    違背法令為理由，不得為之。是提起第三審上訴，應以原判
    決違背法令為理由，係屬法定要件。如果上訴理由書狀並未
    依據卷內訴訟資料，具體指摘原判決不適用何種法則或如何
    適用不當，或所指摘原判決違法情事，顯與法律規定得為第
    三審上訴理由之違法情形，不相適合時，均應認其上訴為違
    背法律上之程式，予以駁回。
二、本件原審因上訴人蔡威智僅就第一審判決之量刑及定應執行
    刑部分，在第二審提起上訴，因而就該部分撤銷改判處如原
    判決附表（下稱附表）一編號4、6所示之刑（均處有期徒刑
    3 年8月），並定應執行有期徒刑4年，已詳敘其審酌裁量之
    理由。
三、刑罰法規除依不同犯罪構成要件要素，所涵攝相異之可罰性
    ，而賦與相應之法定刑外，立法者基於刑罰目的及刑事政策
    之需要，明文規範加重、減輕、免除法定刑之具體事由，據
    以調整原始法定刑，而形成刑罰裁量的處斷範圍，為處斷刑
    ；法院於具體案件之量刑過程，則從法定刑、處斷刑之範圍
    內，確定其刑罰種類及欲予科處之刑度，而具體形成宣告刑
    。而毒品危害防制條例第17條第1 項之供出毒品來源因而查
    獲其他正犯或共犯者減輕或免除其刑之規定，影響其處斷刑
    之範圍。究其本質，與法院在處斷刑之範圍內，所為關於形
    成宣告刑之量刑判斷，均屬與犯罪情狀有關之科刑事項，而
    具有不可分之關係。是本件第一審判決後，檢察官未上訴，
    僅上訴人明示就第一審判決之量刑及定應執行刑提起一部上
    訴，其上訴效力，自及於罪責以外之法院有無適用毒品危害
    防制條例第17條第1項規定之當否。
四、稽之卷內資料，本案係臺灣新北地方檢察署（下稱新北地檢
    署）檢察官原偵辦其他販毒案件時，因在押他案被告供承上
    游毒品來源為「Rita」女子後，並指認係上訴人陳易勤與蔡
    威智涉嫌販毒，進而分案續行追查，再指揮臺北市政府警察
    局中正第二分局警員偵辦，於民國109年9月15日18時30分先
    拘提陳易勤，同日20時20分再拘提蔡威智到案，經詢問調查
    後起訴本案，此有新北地檢署109年度他字第4333號、109年
    度偵字第34213 號偵查卷宗在卷足憑，並非蔡威智上訴意旨
    所稱其供出毒品來源因而查獲共同正犯陳易勤云云，蔡威智
    自無毒品危害防制條例第17條第1 項規定減輕或免除其刑規
    定之適用。從而，原判決未對蔡威智適用上開減免其刑規定
    ，於法並無不合，自不容任意指摘為違法。
五、經核蔡威智上訴意旨係對原審量刑職權之適法行使，徒以自
    己之說法，就相同證據為不同評價，重為爭執，任意指為違
    法，並非依據卷內訴訟資料執為指摘之適法第三審上訴理由
    ，與法律規定得為第三審上訴理由之違法情形，不相適合。
    其上訴違背法律上之程式，應予駁回。
貳、陳易勤部分：
一、查第三審上訴書狀，應敘述上訴之理由，其未敘述者，得於
    提起上訴後20日內補提理由書於原審法院，已逾上述期間，
    而於第三審法院未判決前仍未提出上訴理由書狀者，第三審
    法院應以判決駁回之，刑事訴訟法第382 條第1項、第395條
    後段規定甚明。
二、本件陳易勤於111年5月16日提起上訴，並未敘述理由，迄今
    逾期已久，於本院未判決前仍未提出，依上開規定，其上訴
    自非合法，應予駁回。
據上論結，應依刑事訴訟法第395條，判決如主文。
中    華    民    國   111    年    8     月    17    日
                  刑事第九庭審判長法  官  蔡  彩  貞  
                                  法  官  鄧  振  球  
                                  法  官  周  盈  文  
                                  法  官  蔡  廣  昇  
                                  法  官  梁  宏  哲  
本件正本證明與原本無異
                                  書記官
中    華    民    國   111    年    8     月    19    日